臺灣臺南地方法院刑事判決
111年度訴字第14號
公  訴  人  臺灣臺南地方檢察署檢察官
被      告  劉志成




            許峻誠


            鍾幸豐



上列被告因妨害秩序等案件，經檢察官提起公訴（110年度少連
偵字第92號），被告於本院準備程序中就被訴事實為有罪之陳述
，經本院合議庭裁定由受命法官獨任進行簡式審判程序，判決如
下：
    主  文
丙○○成年人故意對少年犯意圖供行使之用而攜帶兇器在公共場所
聚集三人以上下手實施強暴罪，累犯，處有期徒刑柒月。扣案電
擊棒壹支沒收。
乙○○成年人故意對少年在公共場所聚集三人以上下手實施強暴罪
，處有期徒刑伍月。
丁○○成年人故意對少年在公共場所聚集三人以上下手實施強暴罪
，累犯，處有期徒刑陸月。
    事實及理由
一、被告所犯係死刑、無期徒刑、最輕本刑為3年以上有期徒刑
    以外之罪，渠等於準備程序中就前揭被訴事實為有罪之陳述
    ，經受命法官告知簡式審判程序之旨，並聽取渠等與公訴人
    之意見後，本院合議庭裁定由受命法官獨任進行審判程序，
    合先敘明。
二、本件犯罪事實及證據，均引用檢察官起訴書之記載（如附件
    ），就證據部分補充「被告於本院準備程序之自白」。
三、論罪科刑
  ㈠被告丙○○持以毆打告訴人身體之扣案電擊棒，既可毆人成傷
    ，當屬客觀上顯然具有危險性，足以對人之生命、身體、安
    全構成威脅之兇器無疑。
　㈡被告均為年滿20歲以上之成年人，而告訴人案發時未滿18歲
    ，有其等個人基本資料查詢結果在卷可稽，且為被告所明知
    ，此有本院準備程序筆錄可憑。核被告乙○○、丁○○所為，均
    係犯刑法第150 條第1 項後段、兒童及少年福利與權益保障
    法第112 條第1 項之成年人故意對少年在公共場所聚集三人
    以上下手實施強暴罪（就被告乙○○、丁○○之所犯法條，業經
    蒞庭檢察官於本院準備程序予以更正，見本院卷第123頁，
    附此敘明）；核被告丙○○所為，係犯刑法第150條第2項第1
    款、第1項後段、兒童及少年福利與權益保障法第112 條第1
     項之成年人故意對少年犯意圖供行使之用而攜帶兇器在公
    共場所聚集三人以上下手實施強暴罪。被告三人就上開下手
    實施之犯行，有犯意聯絡及行為分擔，均為共同正犯。
  ㈢刑之加重事由
  ⑴被告3人均為成年人，故意對告訴人即少年犯在公共場所聚集
    三人以上下手實施強暴罪，均應依兒童及少年福利與權益保
    障法第112 條第1 項之規定，各加重其刑。
　⑵被告丙○○部分　
  ①按犯刑法第150條第1項之在公眾得出入之場所聚集實施強暴
    罪前項之罪，而有下列之情形者，得加重其刑至二分之一：
    一、意圖供行使之用而攜帶兇器或其他危險物品犯之。二、
    因而致生公眾或交通往來之危險，同法條第2項定有明文。
    從而，上開得加重條件，屬於相對加重條件，並非絕對應加
    重條件，是以，事實審法院依個案具體情狀，考量當時客觀
    環境、犯罪情節及危險影響程度、被告涉案程度等事項，綜
    合權衡考量是否有加重其刑之必要性。查本案被告丙○○於案
    發時，在上開公共場所，無視周圍尚有其他民眾在場，公然
    逕持電擊棒毆打告訴人成傷，除傷害告訴人外，亦已對公共
    秩序及人民安寧造成非微之危害，是本院認有依前揭規定予
    以加重其刑之必要，爰依法加重其刑。
  ②其前因詐欺、竊盜案件經法院分別判處有期徒刑4月、7月，
    並經臺灣嘉義地方法院以108年度聲字第50號裁定應執行有
    期徒刑10月確定，入監執行後，於民國108年3月11日執行完
    畢。此有臺灣高等法院被告前案紀錄表在卷可查，其前受有
    期徒刑執行完畢後，5年內故意再犯本件有期徒刑以上之罪
    ，符合刑法第47條第1項累犯之規定，顯未知所警惕，應予
    加重其刑。
  ⑶被告丁○○部分
    其前因違反槍砲彈藥刀械管制條例等案件，經本院以95年度
    訴字第1248號判決分別判處有期徒刑1年8月併科罰金新臺幣
    （下同）3萬元、8月併科罰金3萬元、6年併科罰金5萬元，
    應執行有期徒刑8年2月、併科罰金11萬元，嗣經臺南高分院
    以96年度上訴字第970號判決撤銷共同販賣改造手槍部分判
    決，改判處有期徒刑6年併科罰金5萬元，上訴後經最高法院
    以97年度台上字第145號判決駁回上訴而確定，嗣再經本院
    以97年度聲減字第354號裁定就合於減刑條件部分減刑後，
    合併定應執行有期徒刑8年8月併科罰金10萬元確定，於103
    年9月2日縮短刑期假釋（因接續執行罰金易服勞役110日，
    被告於103年12月20日始出監），所餘刑期付保護管束，後
    於106年10月17日保護管束期滿，假釋未經撤銷視為執行完
    畢，此有臺灣高等法院被告前案紀錄表在卷可查，其前受有
    期徒刑執行完畢後，5年內故意再犯本件有期徒刑以上之罪
    ，符合刑法第47條第1項累犯之規定，顯未知所警惕，應予
    加重其刑。
  ㈣刑之減輕事由
    本院審酌本件係因被告三人不滿告訴人毆打友人之子而起，
    且參以本件聚集之人數、無持續增加聚集群眾等難以控制之
    情，且彼等衝突時間非長，告訴人傷勢大多為四肢之「擦挫
    傷」，所受傷害並非嚴重，被告亦與告訴人和解成立，有告
    訴人出具之撤回告訴狀及和解書可憑，可見被告三人均係因
    一時思慮不周所致，主觀之惡性非重，本件犯罪情節尚屬輕
    微，倘論以刑法第150條第1項後段之法定最低度刑有期徒刑
    6月，確屬情輕法重，爰就被告三人所犯上開罪名，均依刑
    法第59條規定酌減其刑。
　㈤被告乙○○有上開1個刑之加重事由、1個刑之減輕事由，爰就
    其所犯上開罪名，先加重其刑後減之。被告丙○○有上開3個
    刑之加重事由、1個刑之減輕事由，爰就其所犯上開罪名，
    先遞加重其刑後減之。被告丁○○有上開2個刑之加重事由、1
    個刑之減輕事由，爰就其所犯上開罪名，先遞加重其刑後減
    之。　
  ㈥審酌被告三人不滿告訴人毆打友人之子，不思以理性平和方
    式處理，共同在公共場所毆打告訴人，下手實施強暴，致告
    訴人之身體受有多處擦挫傷，所為實屬不該，自應非難；惟
    考量被告犯後均終能坦認犯行，且被告業與告訴人和解，有
    和解書可參，顯見渠等已有悔意，並參酌渠等之品行素行（
    參臺灣高等法院被告前案紀錄表）、犯罪之動機、目的、手
    段、參與程度（被告丙○○持電擊棒，情節最重）、學歷、生
    活經濟、家庭狀況等一切情狀，各量處如主文所示之刑。扣
    案電擊棒，為被告丙○○所有供本案犯罪之用，爰依刑法第38
    條第2項宣告沒收。
  ㈦公訴意旨另以被告之行為，同時致告訴人受有身體多處擦挫
    傷，亦涉犯刑法第277條之傷害罪等語。按告訴乃論之罪，
    告訴人於第一審辯論終結前得撤回其告訴，又告訴經撤回者
    ，應諭知不受理之判決，刑事訴訟法第238條第1項、第303
    條第3款分別定有明文。經查，告訴人對被告提出傷害之告
    訴，檢察官認被告係涉犯刑法第277條第1項之傷害罪嫌，依
    同法第287條前段之規定，須告訴乃論。茲因告訴人具狀撤
    回告訴，有刑事撤回告訴狀在卷可稽，依照前開說明，此部
    分本應為不受理之諭知，惟此部分與前揭論罪科刑部分具有
    想像競合犯之裁判上一罪關係，爰不另為不受理之諭知，附
    此敘明。
據上論斷，應依刑事訴訟法第299條第1項前段、第273條之1第1
項、第310條之2、第454條第2項，兒童及少年福利與權益保障法
第112條第1項，刑法第28條、第150條第1項、第2項第1款、第59
條、第47條第1項、第38條第2項，判決如主文。
本案經檢察官白覲毓提起公訴，檢察官戊○○到庭執行職務。
中　　華　　民　　國　　111 　年　　2 　　月　　17　　日
　　　　　　　　　刑事第八庭    法　官　郭瓊徽
以上正本證明與原本無異。
如不服本判決應於收受本判決後20日內向本院提出上訴書狀，並
應敘述具體理由。其未敘述上訴理由者，應於上訴期間屆滿後20
日內向本院補提理由書狀（均須按他造當事人之人數附繕本）「
切勿逕送上級法院」。 
                                書記官  王珮君
中　　華　　民　　國　　111 　年　　2 　　月　　17　　日
附錄
中華民國刑法第150條
在公共場所或公眾得出入之場所聚集三人以上，施強暴脅迫者，
在場助勢之人，處1年以下有期徒刑、拘役或10萬元以下罰金；
首謀及下手實施者，處6月以上5年以下有期徒刑。
犯前項之罪，而有下列情形之一者，得加重其刑至二分之一：
一、意圖供行使之用而攜帶兇器或其他危險物品犯之。
二、因而致生公眾或交通往來之危險。
附件：
臺灣臺南地方檢察署檢察官起訴書
                                   110年度少連偵字第92號
　　被　　　告　丙○○　男　42歲（民國00年0月00日生）
　　　　　　　　　　　　住嘉義市○區○○路000巷00號5樓之
　　　　　　　　　　　　1
　　　　　　　　　　　　居臺南市○○區○○街000號11樓之8
　　　　　　　　　　　　(另案於法務部○○○○○○○執行中)
　　　　　　　　　　　　國民身分證統一編號：Z000000000號
　　　　　　　　乙○○　男　50歲（民國00年0月00日生）
　　　　　　　　　　　　住臺南市○○區○○街000巷00弄00
　　　　　　　　　　　　號
　　　　　　　　　　　　國民身分證統一編號：Z000000000號
　　　　　　　　丁○○　男　39歲（民國00年0月00日生）
　　　　　　　　　　　　住臺南市○區○○路○段00巷00號4
　　　　　　　　　　　　樓
　　　　　　　　　　　　國民身分證統一編號：Z000000000號
上列被告因傷害案件，已經偵查終結，認應提起公訴，茲將犯罪
事實及證據並所犯法條分敘如下：
　　　　犯罪事實
一、丙○○、乙○○、丁○○因不滿甲○○(民國95年9月生)毆打友人之
    子高御齊，於110年4月8日16時20分許，在臺南市○○區○○路0
    00號統一超商內，共同基於傷害、在公共場所聚集三人以上
    施強暴脅迫之犯意聯絡，持電擊棒、徒手毆打甲○○，致甲○○
    受有頭部挫傷、頸部擦挫傷、雙前臂挫傷、右手挫傷、陰囊
    挫傷等傷害。
二、案經甲○○訴請臺南市政府警察局第四分局報告偵辦。
　　　　證據並所犯法條
一、證據清單及待證事實：
編號 證據名稱 待證事實 1 被告丙○○於警詢及偵查中之自白 證明被告丙○○與被告丁○○、乙○○一同到場，因不滿告訴人甲○○毆打高御齊，毆打告訴人甲○○，並拿出電擊棒喝斥告訴人之事實。   2 被告乙○○於警詢及偵查中之供述 證明被告乙○○因不滿告訴人甲○○毆打高御齊，聯絡被告丁○○、丙○○一同到場，然辯稱係被告丙○○、丁○○毆打告訴人甲○○，被告乙○○有出拳但沒毆打到告訴人甲○○之事實。 3 被告丁○○於警詢之供述 證明被告丁○○與被告丙○○、乙○○一同到場，因不滿告訴人甲○○毆打高御齊，毆打告訴人甲○○，被告丙○○有拿出電擊棒之事實 4 證人即告訴人甲○○警詢及偵查中之指證 證明告訴人甲○○在上址遭被告3人毆打，被告等3人中有人持電擊棒之事實。 5 證人吳○霖、李○豪於警詢之證述 證明證人吳○霖、李○豪目擊告訴人甲○○遭被告等3人毆打，其中一名被告並持電擊棒之事實。 6 郭綜合醫院診斷證明書1紙、傷勢照片4張 證明告訴人甲○○因遭被告等3人毆打，受有上開傷勢之事實。 7 證人高御齊於警詢之證述 證明證人高○齊於110年4月8日告訴被告等3人遭告訴人甲○○毆打，被告等3人到上址超商毆打告訴人甲○○之事實。 8 臺南市政府警察局第四分局扣押暨扣押物品目錄表、現場照片1張、監視器畫面翻拍照片25張 證明被告丙○○、乙○○、丁○○一同到上址，並出手毆打告訴人甲○○，被告丙○○並出示電擊棒之事實。 
二、核被告丙○○、乙○○、丁○○所為，均係犯刑法第150條第2項第
    1款、第1項之在公共場所聚集三人以上，意圖供行使之用而
    攜帶兇器施強暴脅迫、第277條第1項傷害罪嫌。被告丙○○、
    乙○○、丁○○彼此間，就妨害秩序及傷害部分，具有犯意聯絡
    及行為分擔，請論以共同正犯。又被告丙○○、乙○○、丁○○所
    涉妨害秩序及傷害行為間，係一行為同時觸犯數罪名，為想
    像競合犯，請從一重之妨害秩序罪處斷。又被告丙○○、乙○○
    、丁○○係年滿20歲之成年人，故意對年僅15歲之未成年人甲○○犯罪，請依兒童及少年福利與權益保障法第112條第1項前
    段、後段規定，加重其刑至2分之1。扣案之電擊棒，為被告
    丙○○所有供本件犯罪所用之物，請依刑法第38條第2項規定
    宣告沒收。
三、依刑事訴訟法第251條第1項提起公訴。
　　此　致
臺灣臺南地方法院
中　　華　　民　　國　 110　　年　　11　　月　　28　　日
　　　　　　　　　　　　　    檢 察 官  白　覲　毓
本件證明與原本無異
中　　華　　民　　國　 110　　年　　12 　 月　 　8 　 日
　　　　　　　　　　　　　　　書 記 官　黃　瑀　謙
所犯法條：
中華民國刑法第150條
在公共場所或公眾得出入之場所聚集三人以上，施強暴脅迫者，
在場助勢之人，處 1 年以下有期徒刑、拘役或 10 萬元以下罰
金；首謀及下手實施者，處 6 月以上 5 年以下有期徒刑。
犯前項之罪，而有下列情形之一者，得加重其刑至二分之一：
一、意圖供行使之用而攜帶兇器或其他危險物品犯之。
二、因而致生公眾或交通往來之危險。

中華民國刑法第277條
傷害人之身體或健康者，處 5 年以下有期徒刑、拘役或 50 萬
元以下罰金。
犯前項之罪，因而致人於死者，處無期徒刑或 7 年以上有期徒
刑；致重傷者，處 3 年以上 10 年以下有期徒刑。